臺灣高等法院臺中分院民事裁定
111年度抗字第361號
抗  告  人  陳慧心  


相  對  人  郭來福  
上列抗告人因與相對人間履行契約事件，對於中華民國111年8月
5日臺灣南投地方法院108年度訴字第389號所為裁定提起抗告，
本院裁定如下：
    主  文
抗告駁回。
抗告訴訟費用由抗告人負擔。
    理  由
一、抗告意旨略以：相對人對伊提起本件訴訟，原法院108年度
    訴字第389號判決（下稱原判決）為伊敗訴之判決，伊提起
    上訴，原法院於民國111年8月5日裁定（下稱原裁定）以伊
    逾期未補正上訴裁判費為由裁定駁回伊上訴。然伊因未收到
    原法院命補費裁定，直到111年8月5日至南投縣政府警察局○
    ○分局○○派出所領取其他開庭通知時，始知悉該命補費裁定
    已送達到該派出所，伊並非故意不繳裁判費。爰提起抗告，
    並聲明原裁定廢棄。
二、按提起民事第二審上訴，應依民事訴訟法第77條之16第1項
    規定繳納裁判費，此為必須具備之程式。又上訴不合程式或
    有其他不合法之情形而可以補正者，原第一審法院應定期間
    命其補正，如不於期間內補正，應以裁定駁回之，亦為同法
    第442條第2項所明定。再按裁定經宣示後，為該裁定之法院
    、審判長、受命法官或受託法官受其羈束；不宣示者，經公
    告或送達後受其羈束，民事訴訟法第238條本文定有明文。
    又裁定期間，固非不變期間，當事人依裁定應補正之行為，
    雖已逾法院之裁定期間，但於法院尚未以其所為之訴訟行為
    為不合法予以駁回前，所為補正固屬有效，惟仍須在法院駁
    回其上訴之裁定發生羈束力前為之，否則不生補正效力（最
    高法院108年度台抗字第702號裁定意旨參照）。
三、經查，抗告人對原判決提起上訴，未據繳納裁判費，業經原
    法院於111年6月28日裁定命其於收受該裁定送達後7日內補
    繳（下稱補費裁定），該補費裁定正本已於同年7月4日寄存
    送達，有補費裁定、送達證書附卷可稽（見原法院卷二第63
    至69頁）。然抗告人逾期仍未補繳第二審裁判費，有原法院
    繳費資料明細、答詢表在卷可查（見原法院卷二第71至75頁
    ），其上訴自不合法，原裁定駁回抗告人之上訴，自無不合
    。且查原裁定於111年8月11日寄存送達後，業於111年8月17
    日經抗告人實際領取該訴訟文書而生送達效力，有送達證書
    、新光派出所掛號函件簽收報表可稽（見原法院卷二第89、
    91頁，本院卷第11頁），依民事訴訟法第238條本文規定已
    生羈束力，揆諸前段說明，已無從再依上開補費裁定為有效
    補正。從而，抗告論旨指摘原裁定不當，聲明廢棄，為無理
    由，應予駁回。
四、據上論結，本件抗告為無理由，爰裁定如主文。　
中　　華　　民　　國　　111 　年　　9 　　月　　16　　日
　　　　　　　民事第五庭　　審判長法　官　黃綵君
　　　　　　　　　　　　　　　　　法　官　李慧瑜
　　　　　　　　　　　　　　　　　法　官　吳崇道
正本係照原本作成。
不得再抗告。
　　　　　　　　　　　　　　　　　書記官　洪郁淇
　　　　　　　　　　　　　　　　　
中　　華　　民　　國　　111 　年　　9 　　月　　16　　日